Inventaris van het archief van de Rijksdienst voor het Oudheidkundig Bodemonderzoek van het ministerie van Onderwijs, Cultuur en Wetenschap, (1939) 1946-1997
Nationaal Archief, Den Haag
- Rijksdienst voor het Oudheidkundig Bodemonderzoek, 1.
  - Stukken betreffende afzonderlijke onderwerpen, 1.2.
    - Taakgebieden, 1.2.2.
      - Toezicht en handhaving, 1.2.2.2.
        - Monumentenzorg, 1.2.2.2.1.
          - Gelderland, 1.2.2.2.1.06.
            - Het adviseren inzake diverse werkzaamheden waarin mogelijk archeologische monumenten kunnen worden aangetast, 1963-1996; 792-954; 2 omslagen en 7 pakken
              - Pijp- en elektriciteitsleidingen 1979-1990, 792; 1 omslag
              - Plangebieden en beheersplannen 1964-1996, 946
              - Ruilverkavelingen 1968-1996, 794
          - Utrecht, 1.2.2.2.1.07.
            - Het verlenen van en het houden van toezicht op vergunningen voor het wijzigen van archeologische monumenten en het adviseren van burgemeesters en wethouders over de aanvraag van een vergunning, 1966-1996; 33-1162; 33 omslagen en 23 pakken
              - Abcoude 1966-1984, 863
              - Amerongen 1967-1994, 482; 1 pak
              - Amersfoort 1966-1988, 483; 1 pak
              - Baarn 1970-1995, 839; 1 pak
              - Breukelen 1967-1995, 504
              - Bunnik, advisering 1977-1996, 1134; 1 pak
              - Bunnik, vergunningen 1967-1996, 1135; 1 pak
              - Bunschoten 1966-1989, 1136; 1 pak
              - De Bilt 1969-1996, 913
              - De Ronde Venen 1984-1996, 56
              - Doorn 1971-1995, 279
              - Driebergen-Rijsenberg 1974-1996, 280
              - Eemnes 1992-1995, 332
              - Harmelen 1994, 368
              - Houten, advisering deel 1 1972-1996, 386
              - Houten, advisering deel 2 1973-1992, 387; 1 pak
              - Houten, advisering deel 3 1993-1996, 388; 1 pak
              - Houten, monumentenlijst 1966-1996, 389
              - Houten, onderzoek Tielland 1984-1986, 129
              - Houten, overtredingen 1971-1991, 391
              - Houten, vergunningen deel 1 1968-1979, 382
              - Houten, vergunningen deel 2 1970-1990, 383; 1 pak
              - Houten, vergunningen deel 3 1981-1996, 392; 1 pak
              - Houten, vergunningen deel 4 1988-1995, 130; 1 pak
              - IJsselstein 1969-1984, 810
              - Langbroek 1968-1995, 228
              - Leersum, beroepen en overtredingen 1967-1996, 229
              - Leersum, monumenten en vergunningen 1964-1993, 230
              - Leusden, monumentenlijst 1964-1995, 766
              - Leusden, vergunningen 1971-1995, 767
              - Loenen 1970-1991, 905
              - Lopik 1971-1996, 1162
              - Maarn 1966-1995, 795
              - Maarsen 1969-1992, 796
              - Maartensdijk 1988-1995, 797
              - Montfoort, advisering 1963-1995, 83; 1 pak
              - Montfoort, vergunningen en overtredingen 1968-1988, 84; 1 pak
              - Nieuwegein 1971-1995, 399; 1 pak
              - Oudewater 1977-1996, 33
              - Renswoude 1969-1994, 186
              - Rhenen, advisering deel 1 1970-1993, 187
              - Rhenen, advisering deel 2 1970-1994, 188; 1 pak
              - Rhenen, monumentenlijst en overtredingen 1966-1983, 416; 1 pak
              - Soest 1971-1996, 553
              - Utrecht 1976-1996, 435
              - Vianen 1981-1994, 525
              - Vleuten-De Meern, advisering 1972-1995, 634; 1 pak
              - Vleuten-De Meern, beroepen 1993-1996, 635
              - Vleuten-De Meern, monumentenlijst 1967-1996, 636; 1 pak
              - Vleuten-De Meern, rapportages 1992, 626; 1 pak
              - Vleuten-De Meern, vergunningen 1974-1994, 637; 1 pak
              - Wijk bij Duurstede, advisering 1966-1993, 645; 1 pak
              - Wijk bij Duurstede, vergunningen, overtredingen en beroepen 1967-1995, 646; 1 pak
              - Woerden 1966-1996, 213
              - Woudenberg 1971-1995, 1145
              - Zeist 1981-1995, 665; 1 pak
            - Het adviseren inzake diverse werkzaamheden waarin mogelijk archeologische monumenten kunnen worden aangetast, 1963-1996; 647-955; 1 omslag en 6 pakken
              - Bodembeschermingsgebieden, met bijlagen 1968-1996, 647
              - Corridorstudie traject Amsterdam-Utrecht 1988-1992, 648; 1 omslag
              - Landinrichtingen 1984-1985, 952
              - Pijpleidingen en ontgrondingen 1964-1996, 955
              - Plangebieden, beheersplannen en bestekken 1966-1979, 805
              - Ruilverkaveling Eemland 1987-1991, 649
              - Ruilverkavelingen 1963-1996, 806
          - Noord-Holland, 1.2.2.2.1.08.
            - Het verlenen van en het houden van toezicht op vergunningen voor het wijzigen van archeologische monumenten en het adviseren van burgemeesters en wethouders over de aanvraag van een vergunning, 1959-1997; 23-1013; 70 omslagen en 20 pakken
              - Aalsmeer 1981-1988, 864
              - Akersloot 1976-1982, 865
              - Alkmaar, advisering 1970-1995, 512; 1 pak
              - Alkmaar, vergunningen 1970-1986, 513; 1 pak
              - Amstelveen 1971-1996, 542
              - Amsterdam 1970-1995, 484; 1 pak
              - Andijk 1981-1996, 543
              - Anna Paulowna 1994-1995, 857
              - Beemster 1982-1988, 696
              - Beverwijk 1993-1996, 906; 1 pak
              - Blaricum 1967-1996, 23
              - Bloemendaal 1976-1985, 24
              - Bussum 1972-1978, 858
              - Castricum 1969-1991, 859
              - Diemen 1977-1989, 162
              - Drechterland 1979-1981, 281
              - Egmond 1976-1996, 255
              - Enkhuizen 1974-1992, 316
              - Graft 1969-1996, 260
              - Haarlem 1982-1996, 346
              - Haarlemmerliede en Spaarnwoude 1973-1991, 347
              - Haarlemmermeer 1982-1996, 348
              - Harenkarspel 1971-1991, 282; 1 pak
              - Heemskerk 1990, 117
              - Heemskerk, advisering deel 1 1959-1975, 142
              - Heemskerk, advisering deel 2 1966-1992, 143
              - Heemskerk, advisering deel 3 1977-1990, 144
              - Heemskerk, advisering deel 4 1991-1997, 145
              - Heemskerk, monumentenlijst 1975-1997, 118
              - Heemskerk, vergunningen en overtredingen 1996-1997, 134
              - Heemstede 1992-1995, 135
              - Heerhugowaard 1982-1996, 136
              - Heilo 1969-1996, 373
              - Hilversum 1969-1996, 239
              - Huizen 1969-1973, 131
              - Landsmeer 1992-1996, 231
              - Langedijk 1978-1993, 232
              - Laren 1969-1987, 233
              - Leiden, beroepen 1977, 219
              - Leiden, monumentenlijst 1971-1994, 220
              - Leiden, overtredingen 1989, 221
              - Leiden, vergunningen deel 1 1977-1991, 222; 1 pak
              - Leiden, vergunningen deel 2 1985-1995, 393
              - Leiderdorp 1973-1995, 223
              - Limmen 1971-1996, 917
              - Medemblik 1967-1996, 85; 1 pak
              - Muiden 1980-1995, 616
              - Naarden 1979-1996, 617
              - Nederhorst den Berg 1984, 618
              - Nibbixwoud 1972-1981, 619
              - Niedorp, advisering 1981-1996, 406; 1 pak
              - Niedorp, beroepen en overtredingen 1977-1978, 407
              - Niedorp, vergunningen en monumenten 1981-1987, 408; 1 pak
              - Noorder-Koggenland 1979-1996, 34; 1 pak
              - Obdam 1976-1986, 544
              - Oostzaan 1993-1995, 206
              - Opmeer, beroepen 1985-1990, 207
              - Opmeer, vergunningen, monumentenlijst en overtredingen 1970-1994, 208
              - Ouder-Amstel 1984-1994, 35
              - Purmerend 1984-1996, 36
              - Schagen, advisering 1971-1997, 400; 1 pak
              - Schagen, overtredingen en monumentenlijst 1976-1993, 401
              - Schermer 1977-1995, 402
              - Schoorl 1972-1990, 600
              - 's-Graveland 1982-1996, 261
              - Sint Maarten 1970-1989, 290; 1 pak
              - Stede Broec, advisering 1969-1996, 425; 1 pak
              - Stede Broec, monumenten 1971-1988, 426
              - Stede Broec, overtredingen 1970-1988, 627; 1 pak
              - Stede Broec, vergunningen 1973-1995, 427; 1 pak
              - Texel 1970-1993, 80; 1 pak
              - Uithoorn 1981-1996, 560
              - Velsen 1970-1996, 195
              - Venhuizen 1981-1988, 196
              - Waterland, advisering 1967-1989, 580
              - Waterland, beroepen deel 1 1987-1990, 581; 1 pak
              - Waterland, beroepen deel 2 1989-1990, 582; 1 pak
              - Waterland, vergunningen, monumentenlijst en overtredingen 1967-1996, 583
              - Weesp 1976-1988, 191; 1 pak
              - Wervershoof 1969-1996, 192; 1 pak
              - Wester-Koggenland 1979-1983, 37
              - Westwoud 1973-1978, 545
              - Wieringen 1969-1994, 546
              - Wieringermeer 1981-1996, 547
              - Wognum 1971-1995, 214
              - Wormer 1981-1989, 215
              - Wormerland 1974, 216
              - Zaanstad 1971-1995, 811
              - Zeevang 1980-1994, 666
              - Zijpe 1980-1992, 1013
            - Het adviseren inzake diverse werkzaamheden waarin mogelijk archeologische monumenten kunnen worden aangetast, 1964-1995; 650-1156; 5 omslagen en 23 pakken
              - Advisering algemeen 1964-1996, 650
              - Beheersplannen 1968-1995, 818; 1 omslag
              - De Gouw deel 1 1984-1991, 815
              - De Gouw deel 2 1989, 816
              - De Gouw deel 3 1989, 817; 1 omslag
              - Heilo 1972-1990, 824
              - Ontgrondingen deel 1 1981-1989, 1146
              - Ontgrondingen deel 2 1989-1991, 1156
              - Ontgrondingen deel 3 1991-1992, 1147
              - Ontgrondingen deel 4 1992, 800
              - Ontgrondingen deel 5 1992, 801
              - Ontgrondingen deel 6 1993-1995, 802
              - Ontgrondingen deel 7 1995, 998
              - Pijpleidingen deel 1 1965-1979, 819
              - Pijpleidingen deel 2 1974-1996, 821
              - Pijpleidingen deel 3 1980-1993, 822
              - Plangebieden 1964-1994, 820
              - Recreatiegebried Spaarnwoude 1988-1991, 655; 1 omslag
              - Ruilverkaveling deel 1 1972-1987, 827
              - Ruilverkaveling deel 2 1974-1987, 999
              - Ruilverkaveling deel 3 1976-1984, 1138; 1 omslag
              - Ruilverkaveling deel 4 1980-1987, 658
              - Ruilverkaveling deel 5 1981-1991, 659
              - Ruilverkaveling deel 6 1986-1994, 828
              - Ruilverkaveling deel 7 1988-1989, 660; 1 omslag
              - Waterland deel 1 1976-1985, 829
              - Waterland deel 2 1977-1989, 812
              - Waterland deel 3 1981-1988, 803
          - Zuid-Holland, 1.2.2.2.1.09.
            - Het verlenen van en het houden van toezicht op vergunningen voor het wijzigen van archeologische monumenten en het adviseren van burgemeesters en wethouders over de aanvraag van een vergunning, 1964-1997; 11-1137; 66 omslagen en 15 pakken
              - Alblasserdam, advisering 1972-1993, 866
              - Alblasserdam, vergunningen 1982-1986, 867; 1 pak
              - Albrandswaard 1968-1996, 514; 1 pak
              - Alkemade 1992-1995, 515
              - Alphen aan de Rijn 1970-1994, 488
              - Barendrecht 1991, 1137
              - Bergambacht 1984-1995, 452
              - Bergen 1975-1995, 453
              - Bernisse 1964-1996, 467; 1 pak
              - Binnenmaas 1996, 25; 1 pak
              - Bodegraven 1993-1995, 26
              - Brielle 1973-1994, 505; 1 pak
              - De Lier 1988-1989, 768
              - Delft 1968-1995, 693
              - Den Haag 1993-1994, 262
              - Dordrecht 1977-1995, 283
              - Giessenburg 1972-1977, 304
              - Giessenlanden 1986-1995, 305; 1 pak
              - Goedereede 1972-1990, 306
              - Gorinchem 1970-1988, 263
              - Gouda 1992-1995, 264
              - Graafstroom, advisering 1980-1995, 265; 1 pak
              - Graafstroom, vergunningen en overtredingen 1983-1984, 266; 1 pak
              - Heerjansdam 1970-1996, 374
              - Hellevoetsluis 1970-1996, 137
              - Hendrik Ido Ambacht 1970-1996, 138
              - Katwijk 1993-1995, 119
              - Korendijk 1981-1991, 120
              - Leerdam 1966-1993, 234
              - Leidschendam 1995, 769
              - Liesveld 1984-1997, 918; 1 pak
              - Lisse 1967-1970, 734
              - Maasland 1969-1997, 735
              - Maassluis 1992, 736
              - Monster 1984-1993, 89; 1 pak
              - Naaldwijk 1983-1996, 620
              - Nederlek 1995-1996, 621
              - Nieuwerkerk aan den IJssel 1995, 38
              - Nieuwkoop 1992, 39
              - Nieuwland 1978-1993, 40
              - Nieuw-Lekkerland 1980, 27
              - Noordwijk 1992-1996, 409
              - Noorwijkerhout 1980-1992, 410
              - Oud-Beijerland 1990-1992, 11
              - Papendrecht 1981-1994, 41
              - Pijnakker 1973-1994, 601
              - Reeuwijk 1993-1995, 602
              - Ridderkerk 1987, 417
              - Rijnsburg, beroepen 1984-1995, 436
              - Rijnsburg, vergunningen 1984-1995, 437
              - Rijnwoude, advisering 1982-1988, 438
              - Rijnwoude, vergunningen en monumentenlijst 1974-1991, 439
              - Rijswijk 1974-1996, 403
              - Rotterdam 1985-1995, 440
              - Schiedam 1971-1995, 603
              - Schipluiden 1984-1995, 604
              - Schoonhoven 1971-1994, 605
              - Schoonrewoerd 1982-1983, 606
              - 's-Gravenzande 1992-1996, 267
              - Sliedrecht 1981-1996, 566
              - Spijkenisse 1980-1996, 526; 1 pak
              - Strijen 1986-1993, 628
              - Uitgeest, monumentenlijst 1978-1990, 561; 1 pak
              - Uitgeest, vergunningen en beroepen 1982-1986, 562; 1 pak
              - Valkenburg, beroepen 1974-1989, 563
              - Valkenburg, beroepen en overtredingen 1967-1984, 554; 1 pak
              - Valkenburg, vergunningen en monumenten 1969-1995, 555
              - Veere 1967-1969, 197
              - Vlaardingen 1983-1990, 527
              - Voorburg 1967-1996, 590
              - Voorhout 1972-1995, 591
              - Voorschoten 1969-1974, 592
              - Warmond 1965-1981, 567
              - Wassenaar 1974-1996, 568
              - Wateringen 1966-1994, 569
              - Woubrugge 1978-1984, 198
              - Zederik 1982-1986, 813
              - Zevenhuizen-Moerkapelle 1996, 667
              - Zoeterwoude 1970-1976, 668
              - Zwartewaal 1971-1973, 656
              - Zwijndrecht 1970-1992, 1014; 1 pak
            - Het adviseren inzake diverse werkzaamheden waarin mogelijk archeologische monumenten kunnen worden aangetast, 1957-1996; 825-1164; 3 omslagen en 11 pakken
              - Advisering algemeen deel 1 1968-1995, 825
              - Advisering algemeen deel 2 1993, 1003
              - Advisering algemeen deel 3 1996, 1163; 1 omslag
              - Beheersplannen 1969-1989, 1004; 1 omslag
              - Bestekken 1974-1996, 1005
              - Ontgrondingen 1978-1996, 1006
              - Pijpleidingen deel 1 1964-1979, 1007
              - Pijpleidingen deel 2 1971-1993, 1000
              - Pijpleidingen deel 3 1973-1979, 1008
              - Pijpleidingen deel 4 1975-1979, 1164
              - Pijpleidingen deel 5 1983-1996, 1015
              - Pijpleidingen deel 6 1986, 1153
              - Plangebieden 1971-1996, 1009; 1 omslag
              - Ruilverkaveling 1957-1996, 1139
          - Zeeland, 1.2.2.2.1.10.
            - Het verlenen van en het houden van toezicht op vergunningen voor het wijzigen van archeologische monumenten en het adviseren van burgemeesters en wethouders over de aanvraag van een vergunning, 1964-1996; 12-840; 25 omslagen en 4 pakken
              - Arnemuiden 1966-1987, 460
              - Axel 1970-1977, 840
              - Borsele 1967-1996, 497; 1 pak
              - Brouwershaven 1975, 506
              - Domburg 1980-1995, 163
              - Duiveland 1972-1992, 338
              - Goes 1969-1979, 268
              - Hulst 1969-1996, 132
              - Kappelle, advisering 1970-1995, 121
              - Kappelle, monumentenlijst en beroepen 1969-1989, 109
              - Mariekerke 1970-1989, 742
              - Middelburg 1972-1996, 90
              - Middenschouwen 1970-1994, 91
              - Noord-Beveland 1979-1985, 12
              - Oostburg 1966-1996, 641
              - Oostflakkee 1989-1993, 209
              - Reimerswaal 1976-1996, 607
              - Sluis-Aardenburg, advisering 1970-1993, 67
              - Sluis-Aardenburg, beroepen 1964-1989, 68; 1 pak
              - Terneuzen 1980-1995, 69
              - Tholen 1972-1975, 70
              - Valkenisse 1969-1975, 556
              - Vlissingen, beroepen 1970-1990, 175
              - Vlissingen, karolingische burg 1967-1996, 176; 1 pak
              - Vlissingen, vergunningen 1974-1998, 177
              - Westerschouwen, beroepen 1979-1989, 42
              - Westerschouwen, vergunningen en monumentenlijst 1965-1995, 43; 1 pak
              - Westvoorne 1973-1996, 548
              - Zierikzee 1973-1988, 669
            - Het adviseren inzake diverse werkzaamheden waarin mogelijk archeologische monumenten kunnen worden aangetast, 1964-1996; 823-1165; 3 pakken
              - Beheersplannen 1969-1992, 823
              - Pijpleidingen en ontgrondingen 1964-1995, 826
              - Ruilverkaveling 1965-1996, 1165
          - Noord-Brabant, 1.2.2.2.1.11.
            - Het verlenen van en het houden van toezicht op vergunningen voor het wijzigen van archeologische monumenten en het adviseren van burgemeesters en wethouders over de aanvraag van een vergunning, 1957-1996; 5-1161; 93 omslagen en 3 pakken
              - Aalburg 1977-1995, 868
              - Aarle-Rixtel 1969-1996, 869
              - Alphen en Riel 1995-1996, 489
              - Baarle-Nassau 1976, 841
              - Bakel en Milheeze 1970-1986, 842
              - Beek en Donk 1995-1996, 697
              - Bergen op Zoom 1974-1995, 454
              - Bergeyk 1966-1995, 468; 1 pak
              - Berkel-Enschot 1994, 469
              - Berlicum 1970-1995, 470
              - Bernheze 1972-1996, 471
              - Best 1966-1986, 852
              - Bladel en Netersel 1966-1984, 13
              - Boxmeer 1971-1983, 975
              - Boxtel 1973-1995, 5
              - Breda 1962-1994, 516
              - Budel 1975-1983, 507
              - Cuyk 1981-1996, 860
              - Deurne 1977-1995, 164
              - Dongen 1989-1995, 165
              - Drunen 1969-1976, 339
              - Dussen 1970, 340
              - Eersel 1966-1994, 256
              - Eindhoven 1972-1996, 257
              - Etten-Leur 1974-1983, 384
              - Geertruidenberg 1967-1968, 317
              - Geldrop 1966-1984, 318
              - Gemert 1973-1995, 322
              - Gilze en Rijen 1995, 307
              - Goirle 1977-1984, 271
              - Grave 1980-1996, 269
              - Haaren 1975-1992, 349
              - Halsteren 1993, 350
              - Heeze 1994-1996, 375
              - Helmond 1968-1996, 139
              - Heusden 1979-1981, 245
              - Hilvarenbeek 1966-1983, 240
              - Hooge en lage Mierde 1967-1994, 241
              - Hoogeloon 1966-1994, 242
              - Huijbergen 1975-1977, 110
              - Leende 1967-1995, 235
              - Liempde 1995, 770
              - Lieshout 1965-1995, 771
              - Lith 1978-1980, 758
              - Loon op Zand 1968-1996, 1161
              - Luyksgestel 1966-1969, 798
              - Maarheeze 1978-1987, 799
              - Made en Drimmelen 1986-1995, 743
              - Mierlo 1969-1995, 92
              - Mill en Sint Hubert 1965-1996, 93
              - Moergestel 1964-1996, 94
              - Nieuw-Ginneken 1978-1994, 6
              - Nieuw-Vossemeer 1995, 7
              - Nuenen 1975-1992, 100
              - Oirschot 1965-1996, 447
              - Oisterwijk 1968-1996, 448
              - Oost-, West- en Middelbeers 1966-1996, 642
              - Oploo 1981-1985, 210
              - Oss 1970-1989, 44
              - Ossendrecht 1984, 45
              - Oud en Nieuw Gastel 1976, 46
              - Oudenbosch 1976, 47
              - Raamsdonk 1966-1983, 608
              - Ravenstein 1974-1995, 609
              - Reusel 1966-1984, 189
              - Riethoven 1967-1976, 418
              - Rijsbergen 1971-1988, 441
              - Roosendaal en Nispen 1993-1994, 57
              - 's Hertogenbosch, overtredingen en beroepen 1968-1996, 140
              - 's Hertogenbosch, vergunningen 1972-1983, 141
              - Schijndel 1992, 570
              - Sint-Michielsgestel 1976-1996, 571
              - Sint-Oedenrode 1995, 572
              - Someren 1969-1989, 528
              - Son en Breugel 1972-1996, 529
              - Sprang-Capelle 1980, 530
              - Steenbergen 1984-1991, 629
              - Terheijden 1974-1990, 71
              - Tilburg 1980-1996, 72
              - Udenhout 1975-1996, 557
              - Valkenswaard 1966-1973, 558
              - Veghel 1977-1994, 199
              - Veldhoven 1957-1992, 200; 1 pak
              - Vessem, Wintelre en Knegsel 1969-1989, 531; 1 pak
              - Vierlingsbeek 1972-1996, 532
              - Vlijmen 1976, 178
              - Waalre 1967-1996, 593
              - Waalwijk 1973-1996, 584
              - Werkendam 1977-1983, 193
              - Westerhoven 1966-1981, 48
              - Willemstad 1994-1996, 549
              - Woensdrecht 1975, 217
              - Woudrichem 1995-1996, 1148
              - Wouw 1975-1994, 1149
              - Zeeland 1973-1989, 236
              - Zundert 1973-1995, 657
            - Het adviseren inzake diverse werkzaamheden waarin mogelijk archeologische monumenten kunnen worden aangetast, 1964-1996; 672-1166; 4 omslagen en 14 pakken
              - Advisering algemeen 1993-1996, 1140
              - Advisering algemeen deel 1 1964-1996, 681
              - Beheersplan 1968-1977, 672; 1 omslag
              - Beheersplan en plangebieden 1969-1974, 682
              - Leidingen en bestekken 1972-1996, 673; 1 omslag
              - Monumentenzorg algemeen 1995, 830
              - Ontgrondingen deel 1 1966-1977, 1141; 1 omslag
              - Ontgrondingen deel 2 1970-1977, 674
              - Ontgrondingen deel 3 1979-1984, 1142
              - Ontgrondingen deel 4 1980-1993, 1166; 1 omslag
              - Ontgrondingen deel 5 1984-1990, 675
              - Ontgrondingen deel 6 1991-1994, 988
              - Ontgrondingen deel 7 1994-1995, 989
              - Ontgrondingen deel 8 1995-1996, 831
              - Ruilverkaveling deel 1 1968-1979, 832
              - Ruilverkaveling deel 2 1968-1988, 990
              - Ruilverkaveling deel 3 1973-1993, 991
              - Ruilverkaveling deel 4 1980-1996, 992
          - Limburg, 1.2.2.2.1.12.
            - Het verlenen van en het houden van toezicht op vergunningen voor het wijzigen van archeologische monumenten en het adviseren van burgemeesters en wethouders over de aanvraag van een vergunning, 1965-1997; 8-759; 58 omslagen en 10 pakken
              - Ambt Montfort 1970-1991, 550
              - Arcen en Velden 1969-1995, 461
              - Beek 1970-1993, 698
              - Beesel 1969-1992, 699
              - Belfeld 1983-1985, 700
              - Bergen 1967-1972, 455; 1 pak
              - Born 1969-1985, 8
              - Broekhuizen 1987, 508
              - Brunssum 1975-1996, 509
              - Echt 1970-1988, 341
              - Eijsden 1991-1995, 385